臺灣臺北地方法院民事裁定　　　　　 100年度消債更字第35號
聲　請　人
即債務人　　劉仍湘原名劉仍鄉.
上列當事人因消費者債務清理事件聲請更生，本院裁定如下：
    主  文
債務人劉仍湘自中華民國一００年六月一日下午四時起開始更生
程序。
命司法事務官進行本件更生程序。
    理  由
一、按債務人不能清償債務，得依消費者債務清理條例所定更生
    程序清理其債務；債務人於消費者債務清理條例施行前，依
    中華民國銀行公會辦理消費金融案件無擔保債務協商機制，
    與金融機構成立債務協商後，因不可歸責於己之事由致履行
    顯有重大困難者，得聲請更生；法院開始更生程序之裁定，
    應載明其年、月、日、時，並即時發生效力；法院裁定開始
    更生程序後，得命司法事務官進行更生程序，消費者債務清
    理條例第3條、第151條第5項、第6項、第45條第1項、第16
    條第1項分別定有明文。
二、本件債務人主張：其前向日盛國際商業銀行股份有限公司（
    下稱日盛銀行）、台新國際商業銀行股份有限公司（下稱台
    新銀行）、台北富邦商業銀行股份有限公司、匯豐國際商業
    銀行股份有限公司、中國信託商業銀行股份有限公司、渣打
    國際商業銀行股份有限公司、玉山商業銀行股份有限公司及
    聯邦商業銀行股份有限公司（下稱聯邦銀行）等多家金融機
    構申請辦信用卡、現金卡、信用貸款等，致累積債務達新臺
    幣（下同）221萬5456元，有不能清償債務情事，先於民國
    95年2月17日以書面向最大債權金融機構日盛銀行請求共同
    協商債務清償方案，因該行僅同意以80期零利率、每月2萬
    7693元作為分期清償之條件，並須自同年4月起按月繳還，
    故協商雖於同年3月28日成立，然因斯時債務人僅1萬5000元
    之月收入遠低於協商數額，故於依約繳交3至4期後已無力負
    擔而致毀諾，嗣自96年2月起，債務人又再次陸續與上開金
    融機構個別成立協商，並確實依約按月匯還欠款，其中聯邦
    銀行更已獲得全部清償，詎台新銀行竟僅因債務人於98年9
    月至10月間未按期還款，即於未事先告知之情況下轉帳支取
    債務人薪資帳戶中之轉入薪資，除造成債務人之基本生活出
    現問題外，更連帶影響其與各金融機構間之還款情形，債務
    人雖曾就此事向台新銀行及其它金融機構反應說明，惟仍協
    商失敗，加以債務人收入不穩、尚有基本生活必要支出及扶
    養費等負擔，且向友人借款還債已入不敷出等因素，而再次
    毀諾，現仍有162萬2236元之債務未為清償，是顯因不可歸
    責於債務人之事由，致履行已成立之協商內容有重大困難，
    且其無擔保或無優先權之債務總額未逾1200萬元，復未經法
    院裁定開始清算程序或宣告破產，為此向本院聲請更生等語
    。
三、經查：
  （一）債務人所主張之上開事實，業據其提出財產及收入狀況
        說明書、債權人清冊、全戶戶籍謄本、財政部臺北市國
        稅局97、98年度綜合所得稅各類所得資料清單、財政部
        臺灣省中區國稅局財產歸屬資料清單、勞工保險被保險
        人投保資料表、收入證明切結書、協議書、無擔保債務
        還款計劃書、金融機構分期攤還申請書、轉帳還款之新
        光銀行存摺明細、各金融機構明細表、台新銀行凍結薪
        資帳戶之存摺明細、財團法人金融聯合徵信中心當事人
        綜合信用報告（債務清理條例前置協商專用債權人清冊
        ）、房屋租賃契約書及99年度各類所得扣繳暨免扣繳憑
        單等件為證，並經日盛銀行具狀陳稱：債務人於95年間
        依「中華民國銀行公會會員辦理消費金融案件無擔保債
        務協商機制」申請債務協商，於95年3月28日完成簽約
        ，協商條件為自95年4月起，分80期，利率0％，每月10
        日以2萬7693元依個別債權金額比例清償，然債務人僅
        履約繳款2期即毀諾，本行於95年8月31日毀諾註記等語
        ，堪認屬實。
  （二）依上開財政部臺北市國稅局97、98年度綜合所得稅各類
        所得資料清單及99年度各類所得扣繳暨免扣繳憑單之記
        載，債務人於尚在依個別協商履行債務之97年度所得共
        43萬3489元（每月收入約3萬6124元），至毀諾之98年
        度所得驟降為31萬8587元（每月收入約2萬6549元），
        99年度所得復降為23萬8789元（每月收入約1萬9899元
        ），其收入與個別協商成立時相較，確有驟減之情形，
        且嗣後更因薪資帳戶遭債權銀行台新銀行凍結致無法依
        約還款，是債務人稱其因非可歸責於己之事由，致履行
        有重大困難乙節，應為可採，再者，觀諸債務人於95年
        8月31日因其實際收入遠低於協商金額而毀諾後，旋即
        於翌年2月起即又積極與各債權銀行協商還款，足認其
        有清償之誠意。此外，復查無債務人有消費者債務清理
        條例第6條第3項、第8條或第46條各款所定駁回更生聲
        請之事由存在，則債務人聲請更生，應屬有據，並依首
        揭規定命司法事務官進行本件更生程序，爰裁定如主文
        。
中    華    民    國   100    年    5     月    31    日
                  民事第二庭    法  官  鍾素鳳
上為正本係照原本作成。
本裁定不得抗告。
中    華    民    國   100    年    5     月    31    日
                                書記官  林玗倩